---
title: "Studietraject"
author: "Witek ten Hove"
date: "11/29/2017"
output: html_document
---

```{r setup, include=FALSE}
knitr::opts_chunk$set(echo = FALSE)
```

## R Markdown

Tijdens het minortraject worden verschillende categorieen activiteiten aangeboden:

+ Online opdrachten - hiermee kan een student aantonen dat hij over de competenties *Herkennen / Analyseren / Diagnosticeren* en *communiceert op effectieve wijze zijn bevindingen naar verschillende doelgroepen* beschikt
+ Bedrijfsbezoeken - - hiermee kan een student aantonen dat hij over de competenties *Herkennen / Analyseren / Diagnosticeren* en *communiceert op effectieve wijze zijn bevindingen naar verschillende doelgroepen* beschikt

```{r cars}
library(gsheet)

compet <- gsheet2tbl()
```

## Including Plots

You can also embed plots, for example:

```{r pressure, echo=FALSE}
plot(pressure)
```

Note that the `echo = FALSE` parameter was added to the code chunk to prevent printing of the R code that generated the plot.
